臺灣板橋地方法院刑事判決　　　　　　　　　　　　九十三年度易字第一０一一號
　　公　訴　人　臺灣板橋地方法院檢察署檢察官
　　被　　　告　丙○○
右列被告因竊盜案件，經檢察官提起公訴（九十三年度偵字第一三四二八號）及移送
併案審理（同署九十三年度偵字第一六三九六號），嗣因被告就被訴事實為有罪之陳
述，本院告知被告簡式審判程序之旨，並聽取當事人之意見後，裁定改由受命法官獨
任依簡式審判程序進行，判決如左：
    主  文
丙○○連續攜帶兇器竊盜，累犯，處有期徒刑壹年。
    事  實
一、丙○○前因傷害案件，經本院於民國八十九年十一月二十七日以八十九年度易字
    第三九二八號判處有期徒刑六月，並於九十年一月十五日確定；又因違反著作權
    法案件，經本院於九十年六月二十七日以九十年度易字第六九八號判處有期徒刑
    一年四月，再經臺灣高等法院於九十年十月十七日以九十年度上訴字第二六八七
    號判決駁回上訴，復經最高法院於九十一年二月二十七日以九十一年度台上字第
    一○四○號判決駁回上訴確定。上開二罪經臺灣高等法院於九十一年四月二十二
    日以九十一年度聲字第五○五號定應執行刑為有期徒刑一年八月，嗣於九十二年
    四月三十日因縮短刑期執行完畢。
二、詎丙○○猶不知悔改，竟基於意圖為自己不法所有之竊盜概括犯意，連續為下列
    之竊盜行為：
  (一)先於九十三年八月十五日凌晨六時許，在臺北縣土城市○○路○段二一四號前，
    見乙○○所使用之車牌號碼ＭＶＳ─○八二號重型機車（車主登記為洪麗華）停
    放於上址，惟該機車之鑰匙尚未取下，仍遺留在該機車上，竟直接以該鑰匙啟動
    機車電源，旋將該機車騎離而得手。嗣於同年十月七日凌晨一時許，其騎乘上開
    機車行經臺北縣土城市○○路五六號前時，因另案遭通緝而為警當場逮捕，遂查
    獲上情，
  (二)復於同年八月十八日下午四時許，在臺北縣土城市○○路與清水路口之金城立體
    停車場前，見丁○○所有之車牌號碼ＱＨＡ─五五二號輕型機車停放於上址，惟
    該機車之鑰匙亦尚未取下，仍遺留在該機車上，竟直接以該鑰匙啟動機車電源，
    旋將該機車騎離而得手。
  (三)又於同日下午五時三十分許，騎乘前揭車號ＱＨＡ─五五二號機車行經臺北縣中
    和市○○路四七之五號停車場時，見甲○○所有之車牌號碼ＨＶ─五五○一號自
    小客車停放於該停車場內，該停車場之大門未關，旋即持其所有之客觀上足對人
    之生命、身體、安全構成威脅，具有危險性之老虎鉗一支，破壞該自小客車右後
    玻璃車窗後（毀損部分未據告訴），進入車內竊取甲○○所有之現金新台幣二百
    九十七元、數位相機一台、吸塵器一台、鑰匙一串、耳機一個、髮飾一個及水果
    刀一把（起訴書漏載水果刀一把，並誤載尚有吸塵器一台、太陽眼鏡一付及旅行
    箱一只，嗣經公訴檢察官當庭更正），得手後隨即放置於所騎機車腳踏板上而逃
    離。
  (四)再於同日下午六時許，騎乘前揭機車行經臺北縣中和市○○路二九六巷三一弄口
    時，見車牌號碼ＳＥ五─五七二號（起訴書誤載為ＳＥＳ─五七二號）輕型機車
    停放於上址，即持其所拾取之鑰匙一串欲開啟該ＳＥ五─五七二號機車之置物箱
    ，於其著手開啟時，適為巡邏警員發覺而上前盤查，丙○○見狀即駕車逃逸，嗣
    於同日晚上七時許，在臺北縣中和市○○路三三七號前，為警攔截查獲。
三、案經臺北縣政府警察局中和分局報告臺灣板橋地方法院檢察署檢察官偵查起訴及
    臺北縣政府警察局新莊分局報告臺灣板橋地方法院檢察署檢察官移送本院併案審
    理。
    理  由
壹、程序方面：
    按本件被告丙○○所犯係死刑、無期徒刑、最輕本刑為三年以上有期徒刑以外之
    罪，其於準備程序就前揭被訴事實為有罪之陳述，經法官告知簡式審判程序之旨
    ，並聽取其與公訴人之意見後，本院認無不得或不宜改依簡式審判程序進行之處
    ，爰依刑事訴訟法第二百七十三條之一第一項、第二百八十四條之一，裁定本件
    由受命法官獨任進行簡式審判程序，合先敘明。
貳、實體方面：
  一、右開時、地之竊盜犯罪事實，業據被告丙○○於警詢、偵查及本院審理時均坦
      承不諱；又前揭車輛或其車上財物分別遭竊之事實，亦據被害人乙○○、丁○
      ○及甲○○於警詢時各自陳明在卷，並有車輛失竊電腦輸入單、車輛車牌失竊
      作業查獲車輛認可資料、車籍資料作業詳細畫面及車籍作業系統查詢認可資料
      各乙紙在卷可稽，核與被告所為供承大致相符，尚無矛盾或不合常理之處；而
      前揭失竊車輛及失竊財物係自被告處查獲，現均已分別發還被害人保管之事實
      ，則有扣押筆錄、扣押物品目錄表各二份、贓物認領保管單三紙及失竊財物照
      片四幀附卷為佐。綜上所述，本件事證已臻明確，被告之犯行應堪認定。
  二、查被告所攜帶行竊之前揭老虎鉗一支，長約十公分左右，把柄為塑膠包裹，前
      端則係鐵製，與一般市面上之老虎鉗相同等情，此經被告陳明在卷，是該老虎
      鉗顯係具有相當鋒利程度及硬度之金屬器具，應屬客觀上足對人之生命、身體
      、安全構成威脅，具有危險性之兇器無疑。被告攜帶上開兇器，用以從事本件
      犯罪事實二(三)所示之竊盜行為，係犯刑法第三百二十一條第一項第三款之攜帶
      兇器竊盜罪；又被告所為本件犯罪事實二(一)、(二)所示之竊盜行為均係徒手為之
      ，核其此部分所為，則係犯刑法第三百二十條第一項之普通竊盜罪；被告另所
      為本件犯罪事實二(四)所示之竊盜行為，於其行竊之際，尚未竊得財物之前，即
      為警當場查獲，應屬未遂階段，核其此部分所為，係犯刑法第三百二十條第三
      項、第一項之普通竊盜未遂罪（上開犯罪事實二(二)、(四)部分，檢察官原起訴被
      告涉犯刑法第三百二十一條第一項第三款攜帶兇器竊盜罪嫌及同條第二項、第
      一項第三款之攜帶兇器竊盜未遂罪嫌，惟嗣於本院審理中，業經公訴檢察官當
      庭變更起訴罪名為刑法第三百二十條第一項普通竊盜罪及同條第三項、第一項
      之普通竊盜未遂罪，本院自毋庸再予變更起訴法條，附此敘明）。被告先後四
      次竊盜行為，時間緊接，所犯之犯罪基本構成要件相同，顯係基於概括犯意為
      之，雖其中有攜帶兇器竊盜、普通竊盜之分，且雖有既遂、未遂之分，仍成立
      連續犯，應依刑法第五十六條之規定，論以較重之攜帶兇器竊盜既遂一罪，並
      加重其刑。至公訴意旨固僅論及被告所為本件犯罪事實二(二)、(三)、(四)所示之竊
      盜部分，漏未論及本件犯罪事實二(一)所示之竊盜部分，惟二者間有連續犯之裁
      判上一罪關係，已如前述，該漏未論及之部分應為起訴效力所及，本院自應併
      予審判。被告前因傷害案件，經本院於八十九年十一月二十七日以八十九年度
      易字第三九二八號判處有期徒刑六月，並於九十年一月十五日確定；又因違反
      著作權法案件，經本院於九十年六月二十七日以九十年度易字第六九八號判處
      有期徒刑一年四月，再經臺灣高等法院於九十年十月十七日以九十年度上訴字
      第二六八七號判決駁回上訴，復經最高法院於九十一年二月二十七日以九十一
      年度台上字第一○四○號判決駁回上訴確定。上開二罪經臺灣高等法院於九十
      一年四月二十二日以九十一年度聲字第五○五號定應執行刑為有期徒刑一年八
      月，嗣於九十二年四月三十日因縮短刑期執行完畢，此有臺灣高等法院被告全
      國前案紀錄表乙份在卷足憑，其受有期徒刑執行完畢，於五年以內再犯本件最
      重本刑為有期徒刑以上之罪，為累犯，應依刑法第四十七條之規定，加重其刑
      ，並依刑法第七十條規定，遞加重之。
  三、本院審酌被告正值年輕力壯，本應依循正軌賺取財物，惟其竟不思正當途徑取
      財，反以此竊取車輛及車內財物之方式牟取不法所得，並於短期內即接連竊盜
      四次，除造成受害民眾權益受損外，亦使社會治安益形敗壞，被告所為當應受
      有相當程度之刑事非難；惟另考量被告於犯後即能坦承犯行，而其所竊取之前
      揭車輛及車內物品，均已發還被害人保管，所生實害已有所減輕等一切情狀，
      酌情量處如主文所示之刑，以資懲儆。又本件雖扣得鑰匙二串及水果刀一把，
      但供被告犯罪所用之該串鑰匙乃係被告所拾取，尚難遽認為被告所有，至另一
      串鑰匙及水果刀一把，被告於本院審理中則辯稱該串鑰匙係其住處之鑰匙，而
      水果刀則係其於前揭自小客車內所竊得，均非供其犯罪所用，此外亦查無證據
      證明該水果刀確屬被告所有，且該水果刀及鑰匙亦均係供本件犯罪所用或預備
      之物，是上開扣案之物均無從諭知沒收，公訴意旨請求宣告沒收，容有誤解。
      此外，被告前揭行竊所用之老虎鉗一支，固係被告所有，業據被告於本院審理
      時陳明在卷，惟並未扣案，且被告供稱業已丟棄，雖無證據證明該老虎鉗已經
      滅失，但為免日後執行之困擾，爰不予宣告沒收，附此敘明。
據上論斷，應依刑事訴訟法第二百七十三條之一第一項、第二百八十四條之一、第二
百九十九條第一項前段，刑法第五十六條、第三百二十一條第一項第三款、第四十七
條，判決如主文。
本案經檢察官陳伯厚到庭執行職務。
中　　　華　　　民　　　國　　九十三　　年　　 十二 　　月　　二十九　　日
                              臺灣板橋地方法院刑事第十六庭
                                  法　官  陳信旗
右正本證明與原本無異。
如不服本判決，應於判決送達後十日內，向本院提出上訴狀。
附錄本判決論罪之法條：
刑法第三百二十條
    意圖為自己不法之所有或第三人不法之所有，而竊取他人之動產者，為竊盜罪，
    處五年以下有期徒刑、拘役或五百元以下罰金。
    意圖為自己或第三人不法之利益，而竊佔他人之不動產者，依前項之規定處斷。
    前二項之未遂犯罰之。
刑法第三百二十一條
    犯竊盜罪而有左列情形之一者，處六月以上、五年以下有期徒刑：
        一、於夜間侵入住宅或有人居住之建築物、船艦或隱匿其內而犯之者。
        二、毀越門扇、牆垣或其他安全設備而犯之者。
        三、攜帶兇器而犯之者。
        四、結夥三人以上而犯之者。
        五、乘火災、水災或其他災害之際而犯之者。
        六、在車站或埠頭而犯之者。
    前項之未遂犯罰之。
                                 書記官  楊振宗
中　　　華　　　民　　　國　　九十三　　年　　 十二 　　月　　二十九　　日
